---
title: "tidyverse"
author: "Henry Frederick Ridwan Surjadi"
date: "18 de maio de 2021"
output: html_document
---

# Instalando pacote tidyverse
```{r}
#install.packages("tidyverse")
```

# Carrega tidyverse
```{r}
library(tidyverse)
```

* Os conflitos que ocorrem significam o seguinte:
  + a função ggplot2::alpha() mascarou a função kernlab::alpha(), ou seja ao chama a função alpha() será utilizado a função do pacote ggplot2
  + se for necessário utilizar a função alpha() do pacote kernlab, deve ser chamado dessa forma:
    - kernlab::alpha()

# Estado do dplyr
```{r}
#install.packages("nycflights13")
library(nycflights13)
```

# Verificação dos dados
```{r}
flights[flights$month == 1 & flights$day == 15,]
```

# Utlizando a função dplyr
* Ao utilizar um maior banco de dados, ocorre que voce precisa trabalhar com uma quantidade maior de variaveis e muitas observações, então faz necessário da utilização de pacotes que simplifiquem as condições ou parametros utilizados nas funções.
  + Ou,seja, Não é necessário utilizar uma quantidade enorme de condições, pois o dplyr simplifica essas condições, como mostrado abaixo:
```{r}
filter(flights, month == 1, day == 15)
```

* NOTA: tome cuidado com os operadores lógicos das funções, pois o operador "&" tem precendencia sobre o operador "|"

```{r}
# Voos realizados no dia 15 do mes de janeiro e julho
filter(flights, month %in% c(1, 7), day == 15)
```

* NOTA: o filter() seleciona linhas
* e para selecionar colunas utiliza-se o select()

```{r}
# Selecionar todas as colunas menos as colunas dep_time até sched_arr_time
select(flights, -(dep_time:sched_arr_time))
```

```{r}
# Selecionar as colunas dep_time até sched_arr_time
select(flights, (dep_time:sched_arr_time))
```

```{r}
# para criar ou deletar uma coluna nova utiliza-se o mutate(), no exemplo criamos uma coluna veloc_media 
mutate(flights, 
       veloc_media = (distance * 1.6) / (air_time / 60)
)
```

# NOTA
* nunca faça um ordenação pelo comando sort(), pois ele irá ordenar apenas uma certa coluna tirando a sua ligação com as outras colunas
* para ordernar, utilize a função arrange()

```{r}
arrange(flights, month, dep_delay)
```

# ggplot2

```{r}
mpg
```

```{r}
ggplot(mpg) + 
  geom_point( aes(x = displ, y = hwy) )
```

```{r}
ggplot(mpg) +
  geom_point( aes(x = displ, y = hwy , color = class )) 
  
```

```{r}
ggplot(mpg) +
  geom_point( aes(x = displ, y = hwy , color = class ) ) +
  geom_smooth( aes(x = displ, y = hwy) )
  
```

```{r}
ggplot(mpg) +
  geom_point( aes(x = displ, y = hwy, ) , color = "blue" )
```

```{r}
ggplot(mpg) +
  geom_point( aes(x = displ, y = hwy ) ) +
  facet_wrap(~ class, nrow = 2) +
  labs( x = "Litragem do motor", y = "Consumo", title = "Consumo por classe de carro")
```

```{r}
ggplot(mpg) +
  geom_boxplot( aes(hwy) ) +
  facet_wrap(~ class, nrow =2)
```

# PARA O PROBLEM SET
* Tentem utilizar o readr()

```{r}
ggplot(mpg) +
  geom_boxplot( aes(hwy, group = class, color = class)  )
```

# NAO FAÇAM LEITURA DE ARQUIVOS NO EXCEL
* quando voce receber arquivos em excel, voce deve tratar para ter arquivos em formato CSV
