---
title: "Problem set - Estatística"
author: "Henry Frederick Ridwan Surjadi"
date: "18 de maio de 2021"
output: html_document
---
# README
Problem set da turma 2021/01 da Pós-Graduação em Ciência de Dados coordenada pelo Prof. Abrantes Araújo Silva Filho, com o objetivo de registrar de modo reprodutível as análises univariada e bivariada que forem feitas em cima de um banco de dados de decolagens de aviões.

#  A Pergunta (the question)
*   Será possível utilizar características quantitativas para classificar um vôo atrasado?
 
#   O Banco de Dados (data set)
O **nycflights13** data set contém os dados de todos os vôos partindo de Nova York em 2013. Este data set foi disponibilizado pelo [U. S. Bureau of Transportation Statistics](https://www.bts.gov/), obtido no dia 20 de maio de 2021 em formato "zip", no endereço:

*   <https://www.abrantes.pro.br/wp-content/uploads/2021/05/flights.csv.zip>;
    +   O arquivo "flights.csv.zip" foi acessado pela URL acima e descompactado no diretório de trabalho.

Mais informações nos links abaixo:

*   <https://CRAN.R-project.org/package=nycflights13> 
*   <https://cran.r-project.org/web/packages/dittodb/vignettes/nycflights.html>

##  Leitura do banco de dados utilizando o *package readr* 
```{r}
library(readr)
flights <- read.csv("flights.csv")
str(flights)
```
O data set apresenta uma *structure* de 20 variáveis com 336776 observações de vôos, destaque para:

*   As variáveis de tempo que em suma, se encontram no formato HHMM ou HMM;
*   A variável de distância que se encontra no formato de milhas.


# Análise Exploratória dos dados
Queremos realizar uma análise exploratória univariada de todas as variáveis e uma análise exploratório bivariada, verificando se:

*   Alguma empresa tem mais atraso que outra?
*   Os atrasos dependem ou não da época do ano?
*   Os atrasos depende ou não da hora programada de vôo?
*   Os atrasos são mais comuns em alguns pares de aeroportos (origem/destino) do que outros?

Utilizando-se de gráficos e estatística.

*  Verificando os nomes das colunas, observa-se que todas são palavras essencialmente. 
```{r}
head(names(flights), 20)
```
Verificando as seis primeiras linhas, observa-se o data set se divide em dois grupos de variáveis:

*   *Qualitativos*: id, year, month, day, flight, tailnum, origin, dest, time_hour;
*   *Quantitativos*: dep-time, sched_dep_time, dep_delay, arr_time, arr_delay, air_time, distance, hour, minute.

```{r}
head(flights[,1:20])
```
Observa-se que existe variáveis apenas para a identificação, sem muita relevância para a nossa análise neste momento, logo podemos ignorá-las para uma melhor visualização dos nossos dados, sendo elas:

*  "id" que é o indicador do número da linha;
*  "carrier" que é a abreviatura do nome da empresa aérea;
*  "flight" que é o número do vôo;
*  "tailnum" que é o número de identificação na cauda do avião.

Primeiro precisamos identificar quais são os vôos que atrasaram e uma forma de realizar isso, é criando uma coluna com valores categóricos. Para isso, vamos utilizar o "*package dplyr*"


```{r}
library(dplyr)
flights.m <- mutate(flights, "delay" = if_else(dep_delay>=0 | arr_delay>=0, "yes", "no"))
head(flights.m)
```

Após criado a coluna delay, vamos verificar quantos vôos foram classificados como atrasados

```{r}
table(flights.m$delay, useNA = "ifany")
```

Observa-se que existe 8695 registros que nao estão disponiveis(NA), estão vamos verificar se existe registros "NA" nas colunas "dep_delay" e "arr_delay"

```{r}
summary(flights$dep_delay)
summary(flights$arr_delay)
```

Verifica-se que existe 8255 "NA" na coluna dep_delay e 9430 "NA" na coluna arr_delay, isso indica que existe uma quantidade de 440 registros que "NA" em ambas as colunas dep_delay e arr_delay.
*   **Duvida sobre essa quantidade de 440 registros...**

```{r}

#is.na(flights$arr_delay)
#flights[flights$arr_delay == "NA" | flights$dep_delay == "NA", ]  
#arr_delay == NA & dep_delay == NA
```


```{r}
sessionInfo()
```

